臺灣高等法院交通事件裁定　　　　　　　94年度交抗字第43號
　　抗　告　人
　　即受處分人　甲○○
上列抗告人因違反道路交通管理處罰條例案件，不服臺灣板橋地
方法院，中華民國93年12月29日所為裁定（93年度交聲字第1480
號），提起抗告，本院裁定如下：
    主  文
抗告駁回。
    理  由
一、抗告意旨詳如抗告狀所載（如附件）
二、按汽車駕駛人於行駛道路時，使用手持式行動電話進行撥接
    或通話者，處新臺幣三千元罰鍰，道路交通管理處罰條例第
    三十一條之一第一項定有明文。
三、經查：抗告人即受處分人甲○○於九十三年五月十一日下午
    五時二十七分許，駕駛車牌號碼三一六－ＬＺ營業小客車，
    在臺北市○○路與成都路口，因於行駛道路時使用手持式行
    動電話進行通話，經臺北市政府警察局萬華分局交通分隊警
    員王英展當場掣單舉發，嗣原處分機關於九十三年九月十四
    日以北監營字第裁四○－Ａ六Ｉ五○一五八○號違反道路交
    通管理事件裁決書，依道路交通管理處罰條例第三十一條之
    一第一項之規定，裁處汽車駕駛人即異議人罰鍰新臺幣三千
    元，異議人於收受裁決書後，於同年十月一日提起聲明異議
    等情，有上開裁書、臺北市政府警察局九十三年五月十三日
    北市警交大字第Ａ六Ｉ五○一五八○號舉發違反道路交通管
    理事件通知單等件影本附卷可稽，且抗告人並不否認其有在
    右揭時、地使用手持式行動電話進行通話之事實，僅係辯稱
    ：當時並未移動汽車，車子並非是在行進中，而是暫停之狀
    態下云云。查證人即本件舉發警員王英展於原審訊問時到庭
    結證稱：我當時是服交管勤務，印象中那是一部計程車司機
    行進中使用手持式行動電話進行通話，因為在舉發時間中華
    路錢櫃ＰＡＲＴＹＷＯＲＬＤ台北中華新館前面有一個計程
    車排班站，在下午五點到七點間是禁止排班的，所以我們五
    點到崗後會先驅離那邊排班的計程車，所以我告發的時間異
    議人不可能在那邊排班等語，及經原審詢其「你是否記得那
    部計程車司機在使用行動電話當時車子是停下來或行進中？
    」，證人明確答稱「行進中，因為車子一定有在開才會告發
    」等語（見原審九十三年十一月二十二日訊問筆錄）。抗告
    人前揭所辯，容可置疑。雖抗告意旨指摘：上述證詞為王英
    展片面說詞云云。惟徵諸證人王英展為依法執行交通勤務之
    警員，與異議人並不相識，亦無仇怨，則證人自無甘冒觸犯
    偽證罪而為不實陳述之理，應可採信。況交通警員掣單舉發
    違反道路交通管理處罰條例所列之違規事實，本質上為行政
    處分，係公務員基於職務上權力，依法就特定之具體事件所
    為具有公法上效果之單方行政行為，基於公務員為公法上行
    為具有公信力之原則，該行政處分當可被推定為真正，其據
    以依法處分之事實認定亦為真正無誤。本此公信原則，立法
    者以道路交通管理處罰條例第九十二條第三項之授權，賦予
    行政機關制定違反道路交通管理事件統一裁罰基準及處理細
    則，使勤務警員得當機處分以達其維護交通秩序、安全之行
    政目的，否則國家行政勢必窒礙難行。且縱如抗告人所稱，
    其當時是在臺北市○○路錢櫃中華新館前之路邊等候客人，
    依序排隊於計程車隊中等候載客，於排隊等候中使用手持式
    行動電話進行通話，既是在路邊排隊等候載客，其車乃是位
    於道路上，且隨時會依序起步前進；換言之，即便有時車輛
    會處於暫停狀態，但仍應不時注意車前及道路狀況，而車輛
    亦處於隨時須起步前進之狀態，則縱如異議人所述情形，其
    當時亦正屬道路交通管理處罰條例第三十一條之一第一項所
    規定之處於「行駛道路時」無訛，異議人當時使用手持式行
    動電話進行通話，乃為道路交通管理處罰條例第三十一條之
    一第一項所欲規範禁止及處罰之行為，洵無可疑。綜上所述
    ，抗告人於右揭時、地駕駛營業小客車於行駛道路時，使用
    手持式行動電話進行通話之違規行為，洵堪認定，原審調查
    後，認為抗告人違規事實明確，維持原處分機關裁處抗告人
    罰鍰新臺幣三千元之處分，駁回抗告人之異議，於法並無違
    誤，抗告意旨陳詞抗辯，指摘原審裁定不當，為無理由，自
    應予駁回。
四、據上論結，應依道路交通案件處理辦法第26條，刑事訴訟法
    第412條，裁定如主文。
中　　華　　民　　國　　94　　年　　1  　月　　31   　日
                  交通法庭審判長法　官 楊照男
　　　　　　      　　　　　　　法  官 王詠寰
　　　　　　　　　      　　　　法  官 江振義
以上正本證明與原本無異。
不得再抗告
                                書記官 劉文美
中　　華　　民　　國　　94　　年　　2    月　　2      日
